pt-BR: Modo de disparo disponível: Rajada de 3 tiros; Totalmente automático; Pump; Ramping; Apenas modo de segurança; Semiautomático; Tiro único; Outro
en: Available firing modes: 3-round burst; Full automatic; Pump; Ramping; Safety only; Semi-automatic; Single-shot; Other
zh-TW: 可用射擊模式: 3 發點放; 全自動; 泵動式; 漸進連發; 僅保險; 半自動; 單發; 其他
lt-LT: Galimi šaudymo režimai: 3 šūvių serija; Visiškai automatinis; Pompuojamas; Didėjančio greičio („Ramping“); Tik saugiklis; Pusiau automatinis; Vieno šūvio; Kita
es: Modos de disparo disponibles: Ráfaga de 3 disparos; Totalmente automático; Corredera; Ramping; Solo seguro; Semiautomático; Un solo disparo; Otro
fr: Modes de tir disponibles: Rafale de 3 coups; Entièrement automatique; À pompe; Ramping; Sécurité uniquement; Semi-automatique; Coup par coup; Autre
hu: Választható tüzelési módok: 3 lövéses sorozat; Teljesen automata; Pumpás; Ramping; Csak biztosító; Félautomata; Egylövetű; Egyéb
ko: 사용 가능한 발사 모드: 3점사; 완전 자동; 펌프식; 램핑; 안전 모드 전용; 반자동; 단발식; 기타
sk-SK: Dostupné režimy aktivácie: Dávka po 3 ranách; Plne automatické; Pumpa; Ramping; Iba poistka; Poloautomatické; Jednovýstrelové; Iné
de: Verfügbare Feuermodi: 3-Schuss-Feuerstoß; Vollautomatisch; Pump; Ramping; Nur gesichert; Halbautomatisch; Einzelschuss; Sonstige
nb: Tilgjengelig modus: 3-skudds byge; Helautomatisk; Pumpe; Ramping; Bare sikring; Halvautomatisk; Enkeltskudd; Annet
fi: Käytettävissä olevat laukaisutilat: 3 laukauksen sarja; Täysautomaattinen; Pumppu; Ramping; Vain varmistin; Puoliautomaattinen; Kertalaukaus; Muu
tr: Mevcut ateşleme modları: 3'lü atış; Tam otomatik; Pompalı; Kademeli; Yalnızca emniyet; Yarı otomatik; Tek atış; Diğer
bg-BG: Налични режими на стрелба: Изстрел с 3 патрона; Напълно автоматичен; Помпа; Прогресивен (Ramping); Само предпазител; Полуавтоматичен; Единичен изстрел; Друго
el: Διαθέσιμη λειτουργίες βολής: Ριπή 3 βολών; Πλήρως αυτόματο; Pump action; Ramping; Μόνο ασφάλεια; Ημιαυτόματο; Μίας βολής; Άλλο
pt-PT: Modos de disparo disponíveis: Rajada de 3 tiros; Totalmente automático; Ação de bomba; Ramping; Apenas segurança; Semiautomático; Tiro único; Outros
sv: Tillgängliga skjutlägen: 3-skottsalva; Helautomatisk; Pump; Ramping; Endast säkring; Halvautomatisk; Enkelskott; Annat
cs: Dostupné režimy střelby: Dávka po 3 ranách; Plně automatický; Opakovací (pumpa); Ramping; Pouze pojistka; Poloautomatický; Jednoranný; Ostatní
ro-RO: Moduri de declanșare disponibile: Rafală de 3 focuri; Complet automat; Cu repetiție; Ramping; Doar siguranță; Semiautomat; Un singur foc; Altele
ru: является ли кабина открытой или закрытой.: Очередь по 3 выстрела; Полностью автоматический; Помповый; Рампинг; Только предохранитель; Полуавтоматический; Одиночные выстрелы; Другое
th: โหมดการยิงที่รองรับ: ยิงชุด 3 นัด; อัตโนมัติเต็มรูปแบบ; ปั๊มแอ็กชัน; แรมปิง; โหมดนิรภัยเท่านั้น; กึ่งอัตโนมัติ; นัดเดียว; อื่นๆ
zh-CN: 可用射击模式: 三发点射; 全自动; 泵动式; 渐进连发; 仅保险; 半自动; 单发; 其他
nl: Beschikbare schietmodi: 3-schots salvo; Volautomatisch; Pomp; Ramping; Alleen veiligheidspal; Semiautomatisch; Enkelschots; Overige
sl-SI: Razpoložljivi načini streljanja: 3-strelni rafal; Povsem avtomatski; Potezni (pump); Postopno pospeševanje (ramping); Samo varovalo; Polavtomatski; Enostrelni; Drugo
hr-HR: Dostupni načini pucanja: Rafalno (3 metka); Potpuno automatski; Na pumpanje; Ramping; Samo osiguranje; Poluautomatski; Jedinačno; Ostalo
ja: 使用可能な発射Mode: 3点バースト; フルオート; ポンプアクション; ランピング; セーフティのみ; セミオート; 単発; その他
it: Mode di fuoco disponibili: Raffica da 3 colpi; Completamente automatico; A pompa; Ramping; Solo sicura; Semiautomatico; Colpo singolo; Altro
vi: Các chế độ bắn có sẵn: Loạt 3 viên; Tự động hoàn toàn; Bơm tay; Tăng tốc độ bắn (Ramping); Chỉ chế độ an toàn; Bán tự động; Phát một; Khác
da: Tilgængelige skydemåder: 3-skuds burst; Fuldautomatisk; Pump; Ramping; Kun sikring; Halvautomatisk; Enkeltskuds; Andet
pl: Dostępne tryby strzału: Seria 3-strzałowa; W pełni automatyczny; Pump-action (pompka); Ramping; Tylko zabezpieczony; Półautomatyczny; Jednostrzałowy; Inne